---
title: "drone_campo"
date: "2021-07-08"
output: 
  workflowr::wflow_html:
    toc: false
editor_options:
  chunk_output_type: console
bibliography: references.bib
csl: ecology-letters.csl
---

## Introduction
- Read and prepare data 

```{r setup, include=FALSE}
knitr::opts_chunk$set(echo = TRUE, 
                      warning = FALSE, 
                      message = FALSE,
                      fig.width=12, fig.height=8)
```


```{r}
library(here)
library(tidyverse)
library(readxl)
library(plotrix)
library(DT)
library(plotly)
library(ggstatsplot)
library(patchwork)
library(cowplot)
library(ggiraph)
```


```{r}
cob.raw <- read_excel(path=here::here("data/test_drone.xlsx"),
                 sheet = "COBERTURA")
diversidad <- read_excel(path=here::here("data/test_drone.xlsx"),
                 sheet = "SHANNON") %>% mutate(Shannon = abs(I_SHANNON))


df <- cob.raw %>% inner_join(diversidad)
```


# Correlation general 
## Method 1
```{r}
g1 <- ggscatterstats(df,
               title = "Método 1",
               x="COB_TOTAL_M2", y = "AREA_VEG_m2", 
               marginal = FALSE, 
               ggplot.component = 
                 list(geom_abline(slope = 1))) 
```

## Method 2
```{r}
g2 <- ggscatterstats(df,
               title = "Método 2",
               x="COB_TOTAL_M2", y = "COBERTURA", 
               marginal = FALSE, 
               ggplot.component = 
                 list(geom_abline(slope = 1))) 
```

```{r}
g1 + g2
```

# Explore by RANGO_INFOCA 

```{r, echo=FALSE}
# https://stackoverflow.com/questions/17022553/adding-r2-on-graph-with-facets
lm_eqn1 = function(df){
  m = lm(AREA_VEG_m2 ~ COB_TOTAL_M2, 
         df);
  eq <- substitute(r2, 
                   list(r2 = format(summary(m)$r.squared, digits = 3)))
  as.character(as.expression(eq));                 
}


eqns1 <- by(df, df$RANGO_INFOCA, lm_eqn1)
df2_1 <- data.frame(eq = unclass(eqns1), RANGO_INFOCA = as.numeric(names(eqns1)))
df2_1$lab = paste("RANGO = ", df2_1$RANGO_INFOCA, "R2 =", df2_1$eq, sep=" ")

r2_labeller1 <- function(variable,value){
  return(df2_1$lab)
}
```

```{r}
pr1 <- df %>% 
  ggplot(aes(x=COB_TOTAL_M2, y = AREA_VEG_m2, color=as.factor(RANGO_INFOCA))) +
  geom_point_interactive(aes(tooltip = QUADRAT, id=QUADRAT)) + 
  geom_abline(slope=1) +
  facet_wrap(~RANGO_INFOCA, labeller = r2_labeller1) + 
  theme_bw() + 
  xlab("Campo (COB_TOTAL_M2)") + 
  ylab("Drone (AREA_VEG_m2)") + 
  geom_smooth(method = "lm") +
  theme(
    legend.position = "none", 
    panel.grid = element_blank(), 
    strip.background = element_rect(fill="white")
  ) + ggtitle("Método 1") 
```



```{r, echo=FALSE}
# https://stackoverflow.com/questions/17022553/adding-r2-on-graph-with-facets
lm_eqn2 = function(df){
  m = lm(COBERTURA ~ COB_TOTAL_M2, 
         df);
  eq <- substitute(r2, 
                   list(r2 = format(summary(m)$r.squared, digits = 3)))
  as.character(as.expression(eq));                 
}


eqns2 <- by(df, df$RANGO_INFOCA, lm_eqn2)
df2_2 <- data.frame(eq = unclass(eqns2), RANGO_INFOCA = as.numeric(names(eqns2)))
df2_2$lab = paste("RANGO = ", df2_2$RANGO_INFOCA, "R2 =", df2_2$eq, sep=" ")

r2_labeller2 <- function(variable,value){
  return(df2_2$lab)
}
```

```{r}
pr2 <- df %>% 
  ggplot(aes(x=COB_TOTAL_M2, y = COBERTURA, color=as.factor(RANGO_INFOCA))) + 
  geom_point_interactive(aes(tooltip = QUADRAT, id=QUADRAT)) + 
  geom_abline(slope=1) +
  facet_wrap(~RANGO_INFOCA, labeller = r2_labeller2) + 
  theme_bw() + 
  xlab("Campo (COB_TOTAL_M2)") + 
  ylab("Drone (AREA_VEG_m2)") + 
  geom_smooth(method = "lm") +
  theme(
    legend.position = "none", 
    panel.grid = element_blank(), 
    strip.background = element_rect(fill="white")
  ) + ggtitle("Método 2")
```

```{r}
# pr1 + pr2
girafe(ggobj = plot_grid(pr1, pr2),
                options = list(
    opts_sizing(width = .7),
    opts_zoom(max = 5))
  )
```

# Relation with Shannon Diversity 

```{r}
p1 <- df %>% 
  ggplot(aes(x=COB_TOTAL_M2, y = AREA_VEG_m2)) + 
  geom_point_interactive(aes(
    size=Shannon, tooltip = QUADRAT, id=QUADRAT),
    alpha = .4) + 
  geom_abline(slope=1) +
  theme_bw() + 
  theme(legend.position = "bottom") + ggtitle("Método 1")

```

```{r}
p2 <- df %>% 
  ggplot(aes(x=COB_TOTAL_M2, y = COBERTURA)) + 
  geom_point_interactive(aes(
    size=Shannon, tooltip = QUADRAT, id=QUADRAT),
    alpha = .4) + 
  geom_abline(slope=1) +
  theme_bw() + 
  theme(legend.position = "bottom") + ggtitle("Método 2")

```

```{r}
# p1 + p2
girafe(ggobj = plot_grid(p1, p2),
         options = list(
    opts_sizing(width = .7),
    opts_zoom(max = 5))
  )
```


## Notas 
- Intentar correlacionar los residuos del modelo (de la correlación con otras variables: ith, slope). Para ello necesito el DMT obtenido con dron o usar un dtm genérico 

- Aplicar análisis de clasificación ($\kappa$ coefficient). Ver un ejemplo en @Cunliffeetal2016UltrafineGrain. 

- Revisar trabajos de @Cunliffeetal2016UltrafineGrain, @Abdullah2021 y similares. 

- Relación de la estimación con la diversidad-abundancia (vía NMDS)

# References
